臺灣臺中地方法院民事裁定             
                                  110年度司監宣字第390號
聲  請  人  王志平  

相  對  人  王怡婷  

法定代理人  王張美蕙
上列聲請人聲請選任特別代理人事件，本院裁定如下：
    主  文
選任黃怡琇為受監護宣告人王怡婷辦理被繼承人王明輝遺產分割
相關事宜之特別代理人。
聲請程序費用新臺幣壹仟元由相對人負擔。
    理  由
一、本件聲請意旨略以：聲請人王志平為相對人王怡婷（女、民
    國00年0月0日生、身分證統一編號：Z000000000號）之胞兄
    ，關係人即相對人之法定代理人王張美蕙為相對人之母，而
    兩造之父王明輝於民國110年5月9日死亡，遺有不動產等財
    產，相對人欲辦理被繼承人王明輝之遺產分割，然相對人之
    法定代理人王張美蕙亦為繼承人之一，有法律上之利害衝突
    ，爰聲請選任關係人黃怡琇（女、民國00年0月00日生、身
    分證統一編號：Z000000000號）為相對人辦理被繼承人王明
    輝遺產分割相關事宜之特別代理人等語，並提出戶籍謄本、
    除戶戶籍謄本、繼承系統表、遺產稅免稅證明書、遺產分割
    協議書及特別代理人同意書等資料為證。
二、按監護人之行為與受監護人之利益相反或依法不得代理時，
    法院得因監護人、受監護人、主管機關、社會福利機構或其
    他利害關係人之聲請或依職權，為受監護人選任特別代理人
    ，民法第1098條第2項定有明文；前開規定依民法第1113條
    規定，準用於成年人之監護。
三、經查：
(一)聲請人主張之前開事實，業據其提出上開書證為據，而相對
    人前經本院於民國110年8月31日以110年度監宣字第574號民
    事裁定選定關係人王張美蕙為相對人之監護人，亦有該民事
    裁定及戶籍謄本附卷可稽，堪信為真正。關係人王張美蕙既
    為相對人之法定代理人，亦同為被繼承人王明輝之繼承人，
    關於被繼承人王明輝之遺產分割事宜，如擔任相對人之法定
    代理人，顯然利益衝突，依法不得代理相對人，聲請人聲請
    為該遺產分割事宜為相對人選任特別代理人，自屬有據。
(二)另依據聲請人所提出之遺產分割協議書所載，被繼承人王明
    輝所遺坐落台中市○○區○○段0000地號土地，由相對人王怡婷
    取得三分之一，則相對人之應繼分獲有保障。而關係人黃怡
    琇係相對人之大嫂，亦出具同意書陳明願擔任特別代理人，
    是本院認由關係人黃怡琇擔任相對人王怡婷辦理被繼承人王
    明輝遺產分割相關事宜之特別代理人，應屬妥適，爰選任之
    。
四、依家事事件法第164條第2項之規定，裁定如主文。
中　　華　　民　　國　　110 　年　　12　　月　　29　　日
                  家事法庭  司法事務官  張吉祥
以上正本係照原本作成。
如不服本裁定應於送達後10日內向本院提出抗告狀，並繳納抗告
費新臺幣1,000元。
中　　華　　民　　國　　110 　年　　12　　月　　29　　日
                            書  記  官  江慧貞